【裁判字號】    98,易,1356
【裁判日期】    980618
【裁判案由】    竊盜
【裁判全文】
臺灣臺北地方法院刑事判決              98年度易字第1356號
公  訴  人  臺灣臺北地方法院檢查署檢察官
被      告  甲○○
                    （另案於臺灣臺北監獄執行中）
上列被告因竊盜案件，經檢察官提起公訴（98年度偵字第11189
號），本院判決如下：
    主  文
甲○○竊盜，累犯，處有期徒刑玖月。
    事  實
一、甲○○前因毒品危害防制條例案件，經本院92年度訴字第15
    70號判決判處有期徒刑11月確定，嗣又因竊盜案件，經本院
    92年度易字第2097號判決判處有期徒刑1年1月確定，以上刑
    之宣告，經定應執行刑為1年11月，復又因竊盜案件，經本
    院93年度易字第1191號判決判處有期徒刑10月確定，以上刑
    之宣告，經接續執行，於民國95年12月20日縮刑期滿假釋出
    監，嗣因緩刑期滿未經撤銷，而於96年4月8日執行完畢。詎
    猶不知悔改，於98年4月29日中午12時40分許，行經臺北市
    萬華區○○街150號前，見乙○○所有之OYAMA牌A300型自行
    車（價值新臺幣（下同）2萬6000元）停放該處且未上鎖，
    竟基於為自己不法所有之意圖，徒手竊取該車，然得手後未
    久，旋為適亦經過該處之臺北市政府警察局敦化南路派出所
    員警察覺而當場逮捕查獲。
二、案經乙○○訴由臺北市政府警察局大安分局報告臺灣臺北地
    方法院檢察署檢察官偵查起訴。
    理  由
一、證據能力之判斷：
    (一)查本件被告甲○○所為不利於己之陳述，並無出於強暴、
      脅迫、利誘、詐欺、疲勞訊問、違法羈押或其他不正之方
      法，亦非違反法定障礙事由經過期間不得訊問或告知義務
      之規定而為，依刑事訴訟法第156條第1項、第158條之2規
      定，應認其有證據能力。
    (二)證人乙○○於審判外之陳述，檢察官、被告於本院調查證
      據時，並未於言詞辯論終結前聲明異議，本院審酌該等供
      述證據作成時之情況，認為適當，且亦無其他違背法定程
      序而取證之情形，依刑事訴訟法第159條之5規定、第158
      條之4反面解釋，自有證據能力。
    (三)再查，又本件認定犯罪事實所憑之供述及非供述證據（如
      後所述），均無違反法定程序而取得之情形，且供述證據
      部分亦未經當事人於言詞辯論終結前聲明異議，本院審酌
      此等供述證據作成時之情況，認為適當，是依刑事訴訟法
      第158條之4反面規定、159條之5規定，自均有證據能力。
二、上揭犯罪事實，業據被告甲○○於警詢、偵訊及本院審理時
    坦承不諱，核與證人即告訴人乙○○於警詢時證述被害經過
    情節相符，並有卷附大安分局敦化南路派出所扣押筆錄、扣
    押物品目錄表、物品發還領據、告訴人乙○○之歐亞馬自行
    車保證卡、現場照片3幀等可資佐證，堪認被告自白與事實
    相符，綜上所述，本件事證明確，被告犯行堪以認定，應依
    法論科。
三、核被告所為，係犯刑法第320條第1項之竊盜罪。查被告前因
    毒品危害防制條例案件，經本院92年度訴字第1570號判決判
    處有期徒刑11月確定，嗣又因竊盜案件，經本院92年度易字
    第2097號判決判處有期徒刑1年1月確定，以上刑之宣告，經
    定應執行刑為1年11月，復又因竊盜案件，經本院93年度易
    字第1191號判決判處有期徒刑10月確定，以上刑之宣告，經
    接續執行，於95年12月20日縮刑期滿假釋出監，嗣因緩刑期
    滿未經撤銷，而於96年4月8日執行完畢等情，有卷附臺灣高
    等法院被告前案紀錄表1份可按，被告於受前開有期徒刑執
    行完畢後，5年內故意再犯本件有期徒刑以上之罪，為累犯
    ，依法加重其刑。爰審酌：(1)被告先前已有多次竊盜前科（
    本院85年度易字第4916號判決判處有期徒刑1年、本院92年
    度易字第2097號判決判處有期徒刑1年1月、本院93年度易字
    第1191號判決判處有期徒刑10月、本院96 年度簡字第1318
    號判決判處拘役30日、減為拘役15日、本院97年度易字第
    189號判決判處有期徒刑5月，均已確定）及毒品前科，有卷
    附臺灣高等法院被告前案紀錄表1份可佐，足見其品行惡劣
    ；(2)被告所竊得上開自行車之價值高達2萬6000元，然竊得
    未久旋為警查獲，其犯罪所生之危害；(3)被告嗣後坦承犯行
    ，犯後態度尚稱良好等一切情狀，量處如主文所示之刑。至
    起訴書雖以被告自92年間起，即多次犯竊盜罪，其又犯本案
    竊盜犯行，顯有犯罪之習慣，毫無改過遷善之意，僅藉刑罰
    之執行實已不足矯治為由，聲請本院適用竊盜犯贓物犯保安
    處分條例第3條第1項第1款之規定（應為該條例第3條第1項
    規定），諭知於刑之執行前令入勞動場所強制工作，惟查，
    被告上開竊盜前科中，經本院85年度易字第4916號判決判處
    有期徒刑1年、本院92年度易字第2097號判決判處有期徒刑1
    年1月、本院93年度易字第1191號判決判處有期徒刑10月確
    定者，均為犯刑法第321條之加重竊盜罪（法定本刑為6月以
    上5年以下有期徒刑），而被告先前犯與本案相同之刑法第
    320條之犯罪者（均為竊取自行車犯行），則分別經本院96
    年度簡字第1318號判決判處拘役30日、減為拘役15日、本院
    97年度易字第189號判決判處有期徒刑5月確定在案，是斟酌
    被告本件犯罪之罪名，尚難認應遽諭知一年以上有期徒刑之
    刑，致量刑失出，故仍以主文所諭知之刑為適當，因本院所
    諭知之應執行之刑未達一年以上，依竊盜犯贓物犯保安處分
    條例第2條4項規定，自無該條例之適用，末此敘明。
據上論斷，應依刑事訴訟法第299條第1項前段，刑法第320條第1
項、第47條第1項，刑法施行法第1條之1第1項、第2項前段，判
決如主文。
本案經檢察官簡逸薇到庭執行職務
中    華    民    國    98    年    6     月    18    日
                  刑事第六庭    法  官  張永宏
以上正本證明與原本無異。
如不服本判決應於收受送達後10日內向本院提出上訴書狀，並應
敘述具體理由；其未敘述上訴理由者，應於上訴期間屆滿後20日
內向本院補提理由書（均須按他造當事人之人數附繕）「切勿逕
送上級法院」。
                                書記官  江虹儀
中    華    民    國    98    年    6     月    18    日
附錄：本件論罪科刑法條全文
中華民國刑法第320條
意圖為自己或第三人不法之所有，而竊取他人之動產者，為竊盜
罪，處5年以下有期徒刑、拘役或5百元以下罰金。
意圖為自己或第三人不法之利益，而竊佔他人之不動產者，依前
項之規定處斷。
前二項之未遂犯罰之。


司法院資訊處製作；財團法人民間司法改革基金會備份。
